# jug

## What is jug?

jug是一个微型的轻量级的框架，基于httpuv包，为的是部署你的R代码更简单。

jug不会是一个高效的框架，它的作用是让你轻松的为你的R代码创建API, jug的简单灵活，理论上你可以用其构建一个更一般的Web应用。


## Install and Hello World 

要安装最新版本，请使用devtools：
```r
devtools::install_github("Bart6114/jug")

# jug.parallel允许jug并行处理请求
devtools :: install_github（“Bart6114/jug.parallel”）
```
或者安装CRAN版本：
```r
install.packags("jug")
```

加载库：
```r
library(jug)
library(jug.parallel)
```

```r
# Example1
jug()
```

```r
# Example2
library(jug)

jug() %>%
  get("/", function(req, res, err){
    "Hello World!"
  }) %>%
  simple_error_handler_json() %>%
  serve_it()
```

```r
# Example3
library(jug)

jug() %>%
  get("/", function(req, res, err){
    "Hello World!"
  }) %>%
  simple_error_handler_json() %>%
  serve_it_parallel(processes=8)
```

```r
kill_servers()
```

jug与magrittr（%>%）的管道功能密切配合。


## Middleware（中间件）


在中间件方面，jug有遵循中间件的规范Express。在jug中，中间件是一个可以访问`request（req）`，`response（res）`和`error（err）`对象的函数。

可以定义多个中间件。中间件的添加顺序很重要。请求将从添加的第一个中间件（更具体地说是在其中指定的函数 - 请参见下一段）开始。它将继续通过添加的中间件传递,直到中间件不返回NULL。


### 方法不敏感的中间件

该`use`函数是一个方法不敏感的中间件说明符。虽然它对方法不敏感，但它可以绑定到特定路径。如果path参数（接受带grepl设置的正则表达式字符串perl=TRUE)如果设置为NULL，它也会变得路径不敏感，并将处理每个请求。

路径不敏感的栗子：
```r
jug() %>%
  use(path = NULL, function(req, res, err){
    "test 1,2,3!"
    }) %>%
  serve_it()
  
```
```r
$ curl 127.0.0.1:8080/xyz
test 1,2,3!
```

同样的栗子，但是路径敏感:

```r
jug() %>%
  use(path = "/", function(req, res, err){
    "test 1,2,3!"
    }) %>%
  serve_it()
```

```r
$ curl 127.0.0.1:8080/xyz
curl: (52) Empty reply from server

$ curl 127.0.0.1:8080
test 1,2,3!
```

请注意，在上面的示例中，缺少错误/缺少路由处理（服务器可能崩溃/不响应），稍后将详细介绍.

### 方法敏感的中间件

与请求方法不敏感的中间件相同的样式，有可用的请求方法敏感中间件。更具体地讲，您可以使用`get`，`post`，`put`和`delete`功能。

此类中间件使用path参数绑定到路径。如果path设置为NULL，它将绑定到路径的每个请求，对应相应的请求方法。

```r
jug() %>%
  get(path = "/", function(req, res, err){
    "get test 1,2,3!"
    }) %>%
  serve_it()
```

```r
$ curl 127.0.0.1:8080
get test 1,2,3!
```

中间件意味着被链接，因此要将不同的功能绑定到不同的路径：

```r
jug() %>%
  get(path = "/", function(req, res, err){
    "get test 1,2,3 on path /"
    }) %>%
  get(path = "/my_path", function(req, res, err){
    "get test 1,2,3 on path /my_path"
    }) %>%
  serve_it()
```

```r
$ curl 127.0.0.1:8080
get test 1,2,3 on path /

$ curl 127.0.0.1:8080/my_path
get test 1,2,3 on path /my_path
```

### Websocket协议

默认情况下，所有中间件便利功能都绑定到http协议。但是，您可以使用websocket中间件功能通过websocket访问jug服务器ws。下面是回传传入消息的示例。

```r
jug() %>%
   ws("/echo_message", function(binary, message, res, err){
    message
  }) %>%
  serve_it()
```

打开连接并向ws://127.0.0.1:8080/echo_message其发送例如消息test将返回该值test。

<strong>请注意，websocket支持在此阶段是实验性的，尽量不使用jug操作websocket</strong>

### include定义其他位置的中间件

为了使代码更加模块化，您可以将其他定义的中间件链包含到您的jug实例中。为此，您可以使用`collector()`和`include()`功能的组合。

下面是一个collector本地定义（在相同的R脚本中）和include栗子:

```r
 collected_mw<-
    collector() %>%
    get("/", function(req,res,err){
      return("test")
    })

  res<-jug() %>%
    include(collected_mw) %>%
    serve_it()
```

然而，也有可能include一个collector是在另一个.R文件中定义。

让我们说下面是文件my_middlewares.R：

```r
library(jug)

collected_mw<-
  collector() %>%
  get("/", function(req,res,err){
    return("test2")
  })
```

我们可以include如下：

```r
res<-jug() %>%
  include(collected_mw, "my_middlewares.R") %>%
  serve_it()
```

## 预定义的中间件

### 错误处理

一个简单的错误处理中间件（simple_error_handler/ simple_error_handler_json），它捕获未绑定的路径和func评估错误。如果您没有实现自定义错误处理程序，我建议您将其中任何一个添加到您的jug实例中。simple_error_handler返回一个HTML错误页面而simple_error_handler_json返回一个JSON消息。

```r
jug() %>%
  simple_error_handler() %>%
  serve_it()
```

```r
$ curl 127.0.0.1:8080
<!DOCTYPE html>
<html lang="en">
  <head>
    <meta charset="utf-8">
    <title>Not found</title>
  </head>
  <body>
    <p>No handler bound to path</p>
  </body>
</html>
```

如果要实现自己的自定义错误处理，只需查看这些简单错误处理中间件的代码即可。

请注意，通常您希望在指定所有其他中间件后将错误处理程序中间件附加到jug实例。


### 轻松使用自己的函数

创建jug的主要原因是可以轻松访问您自己的自定义R函数。功能decorate专门为此目的而构建。如果decorate您自己的函数，它会将请求的查询字符串中传递的所有参数转换为函数的参数。它还将所有头文件作为参数传递给函数。如果您的函数不接受`...`参数，则会删除函数未明确请求的所有查询/标头参数。如果您的功能请求req，res或err参数（或...）相应的对象将被传递。

```r
say_hello<-function(name){paste("hello",name,"!")}

jug() %>%
  get("/", decorate(say_hello)) %>%
  serve_it()
```
如果在上面，您通过name查询字符串或GET请求中的标头传递参数，它将返回如下例所示。

```r
$ curl 127.0.0.1:8080/?name=Bart
hello Bart !
```

### 静态文件服务器

serve_static_file中间件可以提供静态文件。

```r
jug() %>%
  serve_static_files() %>%
  serve_it()
```

默认根目录是返回的目录，`setwd()`可以通过向中间件提供root_path参数来指定serve_static_files.

除了开发之外，我不建议使用jug来提供静态文件。

### CORS功能(*)

[CORS功能](https://developer.mozilla.org/en-US/docs/Web/HTTP/CORS)(跨源资源共享)由cors()中间件功能引入。


请考虑以下示例。

```r
jug() %>%
  cors() %>%
  get("/", function(req, res, err){
    "Hello World!"
  }) %>%
  serve_it()
```

```r
$ curl -v 127.0.0.1:8080/
*   Trying 127.0.0.1...
* Connected to 127.0.0.1 (127.0.0.1) port 8080 (#0)
> GET / HTTP/1.1
> Host: 127.0.0.1:8080
> User-Agent: curl/7.43.0
> Accept: */*
> 
< HTTP/1.1 200 OK
< Content-Type: text/html
< Access-Control-Allow-Origin: *
< Access-Control-Allow-Methods: POST,GET,PUT,OPTIONS,DELETE,PATCH
< Content-Length: 12
< 
* Connection #0 to host 127.0.0.1 left intact
```

如您所见，这会添加一些默认的CORS标头。查看?cors配置选项，请注意您还可以通过指定path参数将CORS标头添加到特定路径。

### 认证

目前，只有通过中间件功能内置支持基本身份验证<https://www.httpwatch.com/httpgallery/authentication/> auth_basic,间件将检查有效用户名/密码组合的请求。如果传递了无效组合，它将返回401状态，WWW-Authenticate标题和文本正文，指出存在身份验证错误。

首先，您需要定义一个接受username和password参数的函数。TRUE如果组合有效且FALSE组合无效，则应返回功能。一个虚拟的例子如下所示。注意，此功能还可以检查例如数据库以验证组合。

```r
# dummy account checker
account_checker <- function(username, password){
  # do something to verify the username and password and return TRUE if combination OK
  all(username == "test_user", 
      password == "test_password")
}
```

接下来，您需要auth_basic在中间件链中实例化中间件。该auth_basic函数接受用户名/密码验证功能作为第一个参数。下面给出两个例子。第一个显示如何对特定路径（/test）进行身份验证。

```r
jug() %>%
  get("/", function(req, res, err){
    "/ req"
  }) %>%
  get("/test", auth_basic(account_checker), function(req, res, err){
    "/test req"
  }) %>%
  serve_it()
```

下面的第二个示例显示了如何为jug实例中的所有路径激活基本身份验证。

```r
jug() %>%
  use(NULL, auth_basic(account_checker)) %>%
  get("/", function(req, res, err){
    "/ req"
  }) %>%
  serve_it()
```



## 事件监听

从版本0.1.7.902开始，事件监听的概念已经可用。由于中间件不足以实现强大的Logger，因此引入了事件和事件监听的概念。目前，侦听器可以绑定到事件，下面给出一个示例：

```r
jug() %>%
  get("/", function(req,res,err){"foo"}) %>%
  on("finish", function(req, res, err){
    print("the finish event was received; request processing finished!")}
    ) %>%
  serve_it()
```

目前有三项活动：

+ start：一旦收到新请求，就会触发此事件
+ finish：一旦请求完全处理，就会触发此事件
+ error：一旦在中间件内引发错误，就会触发此事件

start和finish事件将传递的当前状态req，res以及err对象。error事件将传递第四个参数，即错误消息的字符表示。


## 预定义的事件侦听器

### Logger

`futile.logger`

```r
jug() %>%
  get("/", function(req,res,err){"foo"}) %>%
  get("/err", function(req,res,err){stop("bar")}) %>%
  logger(threshold = futile.logger::DEBUG, log_file='logfile.log', console=TRUE) %>%
  simple_error_handler_json() %>%
  serve_it()
```

在上面的示例中，Logger阈值设置futile.logger::DEBUG为我们将在执行期间接收详细信息,在这个例子中，Logger将写入logfile.log 和将输出到控制台.有关Logger阈值的更多信息，请查看该futile.logger包的文档。



## 请求，响应和错误对象

### Request（req）对象

该req对象包含请求规范。它有不同的属性：

+ `req$params` 由查询字符串，JSON正文，URL参数或多部分表单传递的参数的命名列表
+ `req$path` 请求路径
+ `req$method` 请求方法
+ `req$raw` 传递的原始请求对象 httpuv
+ `req$body` 完整的请求正文作为字符串
+ `req$protocol`无论是http或websocket
+ `req$headers` 请求中的标头的命名列表（作为小写并从HTTP_底层httpuv框架提供的前缀中剥离）

它附带以下功能：

+ `req$get_header(key)`返回与请求中指定键关联的值（无需担心HTTP_前缀）
+ `req$set_header(key, value)` 允许在处理请求时设置/更改标头（对于将数据传递到下一个中间件可能很有用）
+ `req$attach(key, value)` 将变量附加到 `req$params`

### Response（res）对象

该res对象包含响应规范。它有不同的属性：

+ `res$headers` 一个命名的标题列表
+ `res$status` 响应的状态（默认为200）
+ `res$body`响应的主体（自动设置为不NULL返回的中间件的内容或通过诸如此类的方法`res$json()`）

它还有一组功能：

+ `res$set_header(key, value)` 设置自定义标头
+ `res$content_type(type`) 设置自己的内容类型（MIME）
+ `res$set_status(status)` 设置响应的状态
+ `res$text(body)` 明确地设定反应的主体
+ `res$json(obj, auto_unbox=TRUE)` 将对象转换为JSON，将其设置为正文并设置正确的内容类型
+ `res$plot(plot_obj, base64=TRUE)` 方便函数将绘图对象作为响应体返回，返回的绘图可以是图像的base64表示（默认）或实际的二进制数据

### Error（err）对象

该err对象包含可通过的错误列表`err$errrors`。您可以通过调用将错误添加到此列表中`err$set(error)`。错误将转换为字符。有关更多详细信息，请参阅"错误处理"。


## URL调度

在路径参数get，post，...功能被处理为正则表达式模式。

如果路径定义中有命名的捕获组，则它们将附加到该`req$params`对象。例如，模式`/test/(?<id>.*)/(?<id2>.*)`将导致变量id和id2（及其各自的值）绑定到req$params对象。

如果路径模式未以字符串^正则表达式标记的开头启动或以字符串标记的结尾结束`$`，则将分别在路径模式规范的开头和结尾处明确地插入这些模式。例如，路径模式/将转换为`^/$`

## 启动jug实例

只需serve_it()在管道链的末端调用（参见[Install and Hello World ！](#install-and-hello-world)示例）


## 线性回归模型的API举栗

训练mtcars数据集上的线性回归模型，并假设我们的目标是mpg根据输入gear和预测每加仑英里或变量hp。

```{r}
head(mtcars)
```

```{r}
mpg_model <- lm(mpg~gear+hp, data=mtcars)

summary(mpg_model)
```

建立一个最小预测函数。

```{r}
predict_mpg <- function(gear, hp){
  predict(mpg_model, 
          newdata = data.frame(gear=as.numeric(gear), 
                               hp=as.numeric(hp)))[[1]]
}
```

我们可以通过提供gear和hp参数来测试函数。

```{r}
predict_mpg(gear = 4, hp = 80)
```

现在，要将此函数公开为Web API，我们需要构建一个jug实例。我们可以使用内置的decorate中间件来简化predict_mpg功能的集成。下面是一个最小的例子。

```r
jug() %>%
  post("/predict-mpg", decorate(predict_mpg)) %>%
  simple_error_handler_json() %>%
  serve_it()
```

我们现在可以向http://127.0.0.1:8080/predict-mpgURL 发送http POST请求，它将返回预测值！它开箱即用，带有JSON主体中的参数，multipart/form-data或者作为一个x-www-form-urlencoded。

JSON正文

```r
curl -X POST \
  http://127.0.0.1:8080/predict-mpg \
  -H 'content-type: application/json' \
  -d '{"hp": 80, "gear": 4}'
```

多部分形式

```r
curl -X POST \
  http://127.0.0.1:8080/predict-mpg \
  -H 'content-type: multipart/form-data; boundary=----WebKitFormBoundary7MA4YWxkTrZu0gW' \
  -F hp=80 \
  -F gear=4
  
```

urlencode表单

```r
curl -X POST \
  http://127.0.0.1:8080/predict-mpg \
  -H 'content-type: application/x-www-form-urlencoded' \
  -d 'gear=4&hp=80'
```

## 官方栗子

<https://github.com/Bart6114/jug-crud-example>





